---
title: "R Notebook"
output: html_notebook
---
# Risk Model

## 1. Parameter for Frequency
```{r}
library(readxl)
library(dplyr)
library(ggplot2)

# Basisschadenfrequenz
basisfrequenz <- 1.0/100

# Modifikatoren
freq_industry <- as.data.frame(list(
  class = c("A", "C", "E", "F", "G", "H", "I", "J", "K", "L", "M", "N", "P", "Q", "R", "S", "O", "D", "B"), 
  freq_industry_absolute = c(13.7, 14.5, 8.9, 9.9, 14.5, 8.7, 10.6, 6.7, 4.8, 12.5, 15.7, 9.1, 16.4, 11.8, 14.5, 3.2, 12.5, 12.5, 2.5), 
  freq_industry_relative = c(1.096, 1.16, 0.712, 0.792, 1.16, 0.696, 0.848, 0.536, 0.384, 1, 1.256, 0.728, 1.312, 0.944, 1.16, 0.256, 1, 1, 1)))

freq_beschäftgotengrößenklasse <- as.data.frame(list(
  class = c("0-9", "10-49", "50-249", "250-499", "Ab 500"), 
  beschäftgotengrößenklasse_absolute = c(11.5, 11.5, mean(15, 16.1), 19.4, 22.4), 
  beschäftgotengrößenklasse_relative = c(0.92, 0.92, mean(1.2, 1.288), 1.552, 1.792)))

get_frequency <- function(Wirtschaftszweig_ID, beschaeftigte) {
  Wirtschaftszweig_ID <- substr(Wirtschaftszweig_ID, 1, 1)
  size_mod <- freq_beschäftgotengrößenklasse$beschäftgotengrößenklasse_relative[freq_beschäftgotengrößenklasse$class == beschaeftigte]
  industry_mod <- freq_industry$freq_industry_relative[freq_industry$class == Wirtschaftszweig_ID]
  
  return(basisfrequenz * size_mod * industry_mod)
}

get_frequency("A", "Ab 500")
```

## 2. Severity

```{r}
# Our test portfolio
portfolio <- read_excel("./Portfoliodaten.xlsx", sheet = "Risiken")
names(portfolio) <- c("ID", "Wirtschaftszweig_ID", "Wirtschaftszweig_Bezeichnung", 
"Umsatz_Größenklasse", "Beschäftigten Größenklasse", "e-commerce", 
"Deckungstyp", "Anteil")
deckungen <- read_excel("./Deckungen.xlsx") %>%
  rename(deductible = Dedeuctible) %>% 
  rename(limit = Limit) %>%  
  tidyr::pivot_wider(names_from = Deckung, values_from = limit, values_fill = 0) 
  
portfolio <- merge(x = portfolio, y = deckungen, by = "ID", all.x=TRUE)

```


```{r}
beta_revenue <- 0.23
# INDUSTRIE SEKTOR
sec_from_paper <- tibble(
  sec = c(
    'manufactoring',
    'construction',
    'wholesale_trade',
    'retail_trade',
    'transportation_and_storage',
    'accomodation_food_beverage',
    'information_and_communication',
    'financial_and_insurance',
    'real_estate',
    'professional_scientific_technical',
    'administrative_andsuport_service'),
  fixed_effect = c(12.7, 12, 12.3, 12.3, 12.5, 12.9, 11.8, 12.1, 13, 12.4, 11.6))

mean_effect <- mean(sec_from_paper$fixed_effect)

sectors <- portfolio %>% distinct(Wirtschaftszweig_ID, Wirtschaftszweig_Bezeichnung) %>%
mutate( sec = case_when( Wirtschaftszweig_ID %in% c('L') ~ 'real_estate',
    Wirtschaftszweig_ID %in% c('I') ~ 'accomodation_food_beverage',
    Wirtschaftszweig_ID %in% c('F') ~ 'construction',
    Wirtschaftszweig_ID %in% c('J','J4','J3','J2','J5','J6','J1') ~ 'information_and_communication',
    Wirtschaftszweig_ID %in% c('C') ~ 'manufactoring',
    Wirtschaftszweig_ID %in% c('M','M1', 'M2', 'M3', 'M4', 'M5','M6','M7') ~ 'professional_scientific_technical',
    Wirtschaftszweig_ID %in% c('G','G4') ~ 'retail_trade',
    Wirtschaftszweig_ID %in% c('H') ~ 'transportation_and_storage',
    Wirtschaftszweig_ID %in% c('G2') ~ 'wholesale_trade'))%>%
  left_join(sec_from_paper, by = 'sec') %>%
  mutate(sev_industry = fixed_effect) %>% 
  mutate(sev_industry = case_when(is.na(sev_industry)== FALSE ~ fixed_effect,
                                  TRUE ~ mean_effect)) %>% 
  select(Wirtschaftszweig_ID, sev_industry) 

revenue_sev <-
  data.frame(
    umsatzklasse = c(
      "2.000.000 - 0",
      "5.000.000 - 2.000.001",
      ">10.000.000",
      "10.000.000 - 5.000.001"),
    umsatz = c(1e6, 3.5e6, 20e6, 7.5e6)
  )

get_mu <- function(alpha = 2.93, revenue_class, Wirtschaftszweig_ID){
  size_mod <- beta_revenue * log(revenue_sev$umsatz[revenue_sev$umsatzklasse == revenue_class])
  industry_mod <- sectors$sev_industry[sectors$Wirtschaftszweig_ID == Wirtschaftszweig_ID]/mean(sectors$sev_industry)
  return(alpha + size_mod + industry_mod)
}

get_sigma <- function(beta = 1.642885){
  return(beta)
}

sim_loss <- function(revenue_class, Wirtschaftszweig_ID)
{
  return(rlnorm(1, 
                get_mu(revenue_class = revenue_class, 
                       Wirtschaftszweig_ID = Wirtschaftszweig_ID), 
                get_sigma()) * rep(1/5, 5))
}

get_mu(revenue_class = "5.000.000 - 2.000.001", Wirtschaftszweig_ID = "S")
get_sigma()
sim_loss(revenue_class = "5.000.000 - 2.000.001", Wirtschaftszweig_ID = "A")
```

## 3. Frequency Severity Model 
```{r}
sim_risk <- function(n, Wirtschaftszweig_ID, revenue_class, beschaeftigte){
  freq <- get_frequency(Wirtschaftszweig_ID = Wirtschaftszweig_ID, 
                        beschaeftigte = beschaeftigte)
  n_claims <- rpois(n, freq)
  year_claims <- lapply(n_claims, function(number){
    ifelse(number == 0, 
           0, 
           sum(vapply(1:number, function(x) sim_loss(revenue_class = revenue_class, 
                                                Wirtschaftszweig_ID = Wirtschaftszweig_ID),
                      FUN.VALUE = c(1, 1, 1, 1, 1))))
  })
  return(unlist(year_claims))
}

Wirtschaftszweig_ID = "A"
revenue_class = "5.000.000 - 2.000.001"
beschaeftigte = "Ab 500"

sim_risk(100, Wirtschaftszweig_ID, revenue_class, beschaeftigte)
```

## 4. Zielgerichtete und nicht-zielgerichtete Angriffe (Targeted and untargeted attacks)

Die Basisfrequenz wird aufgeteilt in zeilgerichtete und nicht-zielgerichtete Angriffe. Von den nicht-zielgerichteten Angriffen, trifft ein Teil einzelne Industrien und ein Teil potenziell alle Risiken. Zusätzlich gehört zu jeden nicht-zielgerichteten Angriff noch eine Eintrittswahrscheinlichkeit, die mit eine Beta Verteilung gezogen wird. Es werden also nicht alle Unternehmen gleichzeitig getroffen, sondern der Eintritt wird zufällig bestimmt.
```{r}

share_targeted <- 0.8
lambda_targeted <- basisfrequenz * share_targeted

# Success probabilty of untargeted attacks is drawn with beta distribution
success_prob_event_expected <- 0.1

get_success_prob <- function()
{
  return(rbeta(1, 0.5, 4.5))
}

share_untargeted_single_industry <- 0.8

lambda_untargeted <- basisfrequenz * ( 1 - share_targeted) / success_prob_event_expected * share_untargeted_single_industry
lambda_untargeted_all_industries <- lambda_untargeted * (1-share_untargeted_single_industry)/share_untargeted_single_industry

# Calculate the expected frequency of targeted attacks for each insured
portfolio <- portfolio %>%
  rowwise() %>% 
  mutate(lambda_targeted = unname(share_targeted * get_frequency(Wirtschaftszweig_ID, 
                                                                 `Beschäftigten Größenklasse`)))

# Lambda for untargeted attack on each industry
lambda_untargeted_per_industry <- freq_industry$freq_industry_relative * (lambda_untargeted - lambda_untargeted_all_industries) 

stopifnot(lambda_untargeted_all_industries < min(freq_industry$freq_industry_relative) * lambda_untargeted)
```

2. Severity

Versicherter Schaden mit Anwendung von Deductible und Limit.
```{r}
sim_insured_loss <- function(number, revenue_class, Wirtschaftszweig_ID, deductible, limit){
  if(number == 0){return(0)}
  loss <- unlist(lapply(1:number, function(x)
    return(sum(pmin(
      pmax(sim_loss(revenue_class = revenue_class, 
                    Wirtschaftszweig_ID = Wirtschaftszweig_ID) - deductible, 
           0), 
      limit)))))
  return(sum(loss))
}
```

3. Simulation Model for one year

simulate_year generiert den zufälligen Gesamtschaden eines Jahres
```{r}
get_loss_per_event <- function(industry)
{
  relevant_portfolio <-
    portfolio[substr(portfolio$Wirtschaftszweig_ID, 1, 1) == industry, ]
  if (dim(relevant_portfolio)[1] == 0) {
    return(0)
  }
  
  success <-
    rbinom(length(relevant_portfolio$Wirtschaftszweig_ID),
           1,
           get_success_prob())
  
  return(sum(unlist(
    lapply(1:length(relevant_portfolio$Wirtschaftszweig_ID), 
           function(x) ifelse(success[x] == 0, 
                              return(0), 
                              return(sim_insured_loss(
                                1, 
                                relevant_portfolio$`Umsatz_Größenklasse`[x], 
                                relevant_portfolio$Wirtschaftszweig_ID[x],
                                portfolio$deductible[x], 
                                c(relevant_portfolio$ES[x],
                                  relevant_portfolio$DS[x],
                                  relevant_portfolio$RS[x],
                                  relevant_portfolio$EA[x],
                                  relevant_portfolio$VT[x]))))))))
}

get_loss_per_event_all_industries <- function()
{
  success <- rbinom(length(portfolio$Wirtschaftszweig_ID), 
                    1, 
                    get_success_prob())
  
  return(sum(unlist(
    lapply(1:length(portfolio$Wirtschaftszweig_ID), 
           function(x) ifelse(success[x] == 0, 
                              return(0), 
                              return(sim_insured_loss(
                                1,
                                portfolio$`Umsatz_Größenklasse`[x],
                                portfolio$Wirtschaftszweig_ID[x],
                                portfolio$deductible[x],
                                c(portfolio$ES[x],
                                  portfolio$DS[x],
                                  portfolio$RS[x],
                                  portfolio$EA[x],
                                  portfolio$VT[x]))))))))
}

get_loss_single_industry <- function(industry, events_per_industry)
{
    number_events <- events_per_industry[industry]
    ifelse(number_events == 0, 
           return(c(0)),
           return(sum(unlist(
             lapply(1:number_events,
                    function(x) get_loss_per_event(industry))))))
}

get_loss_per_industry <- function(events_per_industry)
  {
  unlist(lapply(1:length(events_per_industry), 
                function(x) get_loss_single_industry(x, events_per_industry)))
}


simulate_year <- function(portfolio)
{
# Pro Risiko wird die Anzahl der zielgerichteten Angriffe bestimmt
  number_targeted <- unlist(lapply(portfolio$lambda_targeted, 
                                   function(lambda) return(rpois(1, lambda))))
# Für jedes Risiko und jede Schadenanzahl wird der versicherte Schaden bestimmt
  agg_losses <- unlist(mapply(sim_insured_loss, 
                              number_targeted, 
                              portfolio$`Umsatz_Größenklasse`, 
                              portfolio$Wirtschaftszweig_ID, 
                              portfolio$deductible, 
                              lapply(1:length(number_targeted), 
                                     function(x) return(c(portfolio$ES[x],
                                                          portfolio$DS[x],
                                                          portfolio$RS[x],
                                                          portfolio$EA[x],
                                                          portfolio$VT[x])))))

# Für Jede Industrie wird die Anzahl der nicht-zielgerichteten Angriffe 
  events_per_industry <- unlist(lapply(
    lambda_untargeted_per_industry, 
    function(lambda) return(rpois(1,lambda))))
# Und eine Anzahl für die nicht-zielgerichteten Angriffe, die alle Unternehmen treffen können
  events_all_industries <- rpois(1, lambda_untargeted_all_industries)

# Pro Industrie wird dann der Schaden simuliert
  loss_events_per_industry <- get_loss_per_industry(events_per_industry)
# Und nochmal für die nicht-zielgerichteten Angriffe, die alle Unternehmen treffen können
  loss_events_all_industry <- ifelse(
    events_all_industries == 0, 
    c(0),
    unlist(lapply(1:events_all_industries,
                  function(event) get_loss_per_event_all_industries())))

  event_loss <- sum(loss_events_per_industry) + loss_events_all_industry
  total_loss <- event_loss + sum(agg_losses)
  return(total_loss)
}
simulate_year(portfolio)
```

4. Simulation von 10000 Jahren
```{r}
tictoc::tic()
years <- vapply(1:10000, function(x) simulate_year(portfolio), FUN.VALUE = c(1))
tictoc::toc()
```

5. Plot der AEP Kurve und Ausgabe EW und StDev
```{r}
print(paste("EW:", mean(years), "StDev:", sd(years)))
```


```{r}
AEP <- data.frame(loss = sort(years), 
                  return_period = c(1/(((length(years)-1):1)/length(years)), 
                                    99e9))

ggplot(data=AEP, aes(x=return_period, y=loss, group=1)) +
  geom_line() + 
  coord_cartesian(xlim = c(0, 500), ylim=c(0,30e5)) +
  theme_light() + 
  xlab("Return Period") + 
  ylab("Yearly Loss Amount")
```


# Model with assoiated point processes

sim_year_associated_point_process generiert den Jahresgesamtschaden, welcher aus einzelnen Schäden und Events besteht. sim_events erzeugt die Return Periods pro Risiko wie folgt. Return Periods werden aus Exponential verteilten Zufallszahlen erzeugt (einmal!). Diese werden mit einem Faktor pro Risiko und einen Faktor pro Industrie multipliziert. Diese sind jeweils LogNormal verteilt mit Erwartungswert 1.

```{r}
# Parameter form Excel sheet from Mathias
sigma_event_single <- 3
mu_event_single <- -4.5

sigma_event_sektor <- 0.03
mu_event_sektor <- -0.00045

frequency_share_non_event <- 0.8

portfolio_associated <- portfolio %>% 
  mutate(mu = get_mu(revenue_class = `Umsatz_Größenklasse`, 
                     Wirtschaftszweig_ID = Wirtschaftszweig_ID)) %>% 
  mutate(sigma = get_sigma()) %>% 
  mutate(freq =  get_frequency(Wirtschaftszweig_ID, 
                               `Beschäftigten Größenklasse`)) %>% 
  select(deductible, ES, DS, RS, EA, VT, freq, mu, sigma, Wirtschaftszweig_ID)

sim_year_associated_point_process <- function(portfolio)
{
  single_losses <- sim_single_losses(portfolio)
  event_losses <- sim_events(portfolio)
  return(single_losses + event_losses)
}

sim_single_losses <- function(portfolio)
{
  single_losses <- apply(portfolio %>% select(-Wirtschaftszweig_ID), 
                         1 ,
                         function(x) sim_single_losses_risk(x, frequency_share_non_event))
  return(sum(unlist(single_losses)))
}

sim_events <- function(portfolio)
{
    rps <- sim_return_perdiods()
    rps <- vapply(1:dim(portfolio)[1], function(x) rps, FUN.VALUE = rep(0.1, 100))
    single_factor <- matrix(rlnorm(dim(portfolio)[1] * 100, meanlog = mu_event_single, sdlog = sigma_event_single), nrow = 100)
    industry_rp <- matrix(rlnorm(length(freq_industry$class) * 100, meanlog = mu_event_sektor, sdlog = sigma_event_sektor), 
                              ncol = length(freq_industry$class))
    colnames(industry_rp) <- freq_industry$class
    industry_factor <- industry_rp[, substr(portfolio$Wirtschaftszweig_ID, 1, 1)]
    rps <- rps * single_factor * industry_factor
    portfolio_rps <- cbind(portfolio %>% select(-Wirtschaftszweig_ID), t(rps))
    number_portfolio_columns = ncol(portfolio) - 1
    event_losses <- apply(portfolio_rps, 1, function(x) sim_single_losses_event(x[1:number_portfolio_columns], 
                                                               x[(number_portfolio_columns + 1):length(x)], 
                                                               1 - frequency_share_non_event))
    return(sum(unlist(event_losses)))
}
  

sim_single_losses_risk <- function(risk, frequency_share)
{
  rps <- sim_return_perdiods()
  
  losses <- vapply(rps, 
                   function(x) sum(pmin(pmax(0, 
                                       return_period_to_loss(
                                         x, 
                                         risk['mu'], 
                                         risk['sigma'], 
                                         risk['freq'] * frequency_share) * rep(1/5, 5) - risk['deductible']), 
                                       c(risk['ES'], 
                                         risk['DS'], 
                                         risk['RS'], 
                                         risk['EA'], 
                                         risk['VT']))), 
                   FUN.VALUE = c(1))
  return(sum(losses))
}

sim_single_losses_event <- function(risk, rps, frequency_share)
{
  losses <- vapply(rps, 
                   function(x) sum(pmin(pmax(0, 
                                       return_period_to_loss(
                                         x, 
                                         risk['mu'], 
                                         risk['sigma'], 
                                         risk['freq'] * frequency_share) * rep(1/5, 5) - risk['deductible']), 
                                       c(risk['ES'], 
                                         risk['DS'], 
                                         risk['RS'], 
                                         risk['EA'], 
                                         risk['VT']))), 
                   FUN.VALUE = c(1))
  return(sum(losses))
}

return_period_to_loss <- function(rp, mu, sigma, lambda)
{
  probability_of_non_occurrence <- exp(-1/rp)
  
  if(probability_of_non_occurrence < exp(-lambda)) {
    return(0)
  } else {
    return(qlnorm( (probability_of_non_occurrence-exp(-lambda)) / (1-exp(-lambda)), meanlog = mu, sdlog = sigma))
  }
}

sim_return_perdiods <- function(){
  return(1/cumsum(rexp(100)))
}
```

```{r}
tictoc::tic()
years <- vapply(1:10000, function(x) sim_year_associated_point_process(portfolio_associated), FUN.VALUE = c(1))
tictoc::toc()
```

```{r}
print(paste("EW:", mean(years), "StDev:", sd(years)))
```

```{r}
AEP <- data.frame(loss = sort(years), 
                  return_period = c(1/(((length(years)-1):1)/length(years)), 
                                    99e9))

ggplot(data=AEP, aes(x=return_period, y=loss, group=1)) +
  geom_line() + 
  coord_cartesian(xlim = c(0, 500), ylim=c(0,30e5)) +
  theme_light() + 
  xlab("Return Period") + 
  ylab("Yearly Loss Amount")
```
